# 求助陈版主，投资顾问咨询费费用化问题

提问人：qqhu210210 时间：2020-04-08 08:05:17
请教陈版主，如果公司购买法拍的资产，在过程中发生的咨询费，咨询费的合同明确约定是为获得法拍资产而产生的投资顾问服务。这部分顾问费是否可以资本化计入成本？另外，如果与法拍有关的税务咨询费，是否也可以计入成本？谢谢！

回答人：chenyiwei
除了“咨询费的合同明确约定是为获得法拍资产而产生的投资顾问服务”以外，还要明确“如果为成功拍得则无需支付”才能认可为取得资产所需的必要成本。同时要关注该金额的合理性。
但是，如果该资产是对被投资方具有控制权的股权投资或者交易性金融资产的，则无论如何此类手续费是不计入资产成本的。